Config:
  hfst:
      App: hfst-lookup
      Gen: ../tyv.autogen.hfst
      Morph: ../tyv.automorf.hfst

Tests:

 "Past -GAн":
    кел<v><iv><past><p3><sg> : келген
    бер<v><tv><past><p3><sg> : берген
    көр<v><tv><past><p3><sg> : көрген
    уш<v><iv><past><p3><sg> : ушкан

 "[twol] Past in -GAн after vowels":
    бижи<v><tv><past><p3><sg> : бижээн
    уду<v><iv><past><p3><sg> : удаан
    неге<v><tv><past><p3><sg> : негээн

 "Past -DI": 
    бер<v><tv><ifi><p1><sg> : бердим 
    көр<v><tv><ifi><p1><sg> : көрдүм
    уду<v><iv><ifi><p1><sg> : удудум
    бер<v><tv><ifi><p1><sg> : бердим 
    уш<v><iv><ifi><p1><sg> : уштум

 "Aorist -Aр/-Iр [stems in -л and -р]":
    бар<v><iv><aor><p3><sg> : баар
    бер<v><tv><aor><p3><sg> : бээр
    көр<v><tv><aor><p3><sg> : көөр
    ал<v><tv><aor><p3><sg> : алыр
    кел<v><iv><aor><p3><sg> : келир
    кел<v><iv><aor><p3><sg> : кээр
    бол<v><iv><aor><p3><sg> : болур
    бол<v><iv><aor><p3><sg> : боор
    бил<v><tv><aor><p3><sg> : билир
    эккел<v><tv><aor><p3><sg> : эккээр

 "Aorist -Aр/-Iр [stems in -й]":
    чай<v><tv><aor><p3><sg> : чаяр
    өй<v><tv><aor><p3><sg> : өер

 "Aorist -Aр/-Iр [stems in -г]":
    уг<v><tv><aor><p3><sg> : уур
    дег<v><tv><aor><p3><sg> : дээр
    чаг<v><iv><aor><p3><sg> : чаар
    шүг<v><tv><aor><p3><sg> : шүүр
    чуг<v><tv><aor><p3><sg> : чуур
    каг<v><iv><aor><p3><sg> : каар
    даг<v><tv><aor><p3><sg> : даар

 "Aorist -Aр/-Iр [stems with epenthetic vowel]":
    ужул<v><tv><aor><p3><sg> : уштур
    чедиш<v><tv><aor><p3><sg> : четчир
    куюс<v><tv><aor><p3><sg> : куйзур
    чалын<v><tv><aor><p3><sg> : чанныр
    хайын<v><tv><aor><p3><sg> : хайныр
    ажын<v><tv><aor><p3><sg> : аштыр

 "Aorist -Aр/-Iр [stems with epenthetic consonant]":
    соол<v><iv><aor><p3><sg> : соглур
    сөгүл<v><iv><aor><p3><sg> : сөктүр
    шаш<v><iv><aor><p3><sg> : шанчар

 "Aorist -Aр/-Iр [vowel stems]":
    ажылда<v><tv><aor><p3><sg> : ажылдаар
    ойна<v><iv><aor><p3><sg> : ойнаар
    чору<v><iv><aor><p3><sg> : чоруур
    бүзүрэ<v><tv><aor><p3><sg> : бүзүрээр
    иште<v><tv><aor><p3><sg> : иштээр
    ынакшы<v><tv><aor><p3><sg> : ынакшыыр 
    ижээ<v><tv><aor><p3><sg> : ижээр
    хою<v><tv><aor><p3><sg> : хоюур
 
 "Aorist -Aр/-Iр [other]":
    кир<v><iv><aor><p3><sg> : кирер
    кыл<v><iv><aor><p3><sg> : кылыр
    чел<v><iv><aor><p3><sg> : челер 

